臺灣臺中地方法院民事裁定              100年度抗字第247號
抗  告  人  蔡慧燕
相  對  人  林汝南
相  對  人  顏仁賢
上列當事人間拍賣抵押物事件，抗告人對於民國100年8月23日本
院民事庭司法事務官所為100年度司拍字第322號裁定提起抗告，
本院合議庭裁定如下：
    主  文
抗告駁回。
抗告程序費用新臺幣壹仟元由抗告人負擔。
    理  由
一、按抵押權人，於債權已屆清償期，而未受清償者，得聲請法
    院，拍賣抵押物，就其賣得價金而受清償，為民法第873 條
    所明定；前揭規定於最高限額抵押權亦有準用，同法第881
    條之17亦有明定。次按聲請拍賣抵押物，原屬非訟事件，法
    院所為準許與否之裁定，無確定實體法上法律關係存否之性
    質，於債權及抵押權之存否，並無既判力。故祇須其抵押權
    已經依法登記，且債權已屆清償期而未受清償，法院即應為
    准許拍賣之裁定。而對於此項法律關係有爭執之人，為保護
    其權利，得提起訴訟，以謀解決，不得僅依抗告程式聲明其
    爭執，並據為廢棄准許拍賣抵押物裁定之理由（最高法院51
    年臺抗字第269號判例意旨、94年度臺抗字第270號裁定要旨
    參照）。
二、抗告意旨略以：抗告人業已準備償還所積欠債權人之債務及
    應付之利息；且抗告人就擔保物所擔保之債務，經向債務人
    施配君詢問後確認債務人對相對人林汝南之債務金額為新臺
    幣（下同）5940萬元，對相對人顏仁賢之債務金額為7884萬
    元，合計之債務金額僅為1億3824萬元，爰提出抗告，請求
    廢棄原裁定。
三、經查：本件相對人主張抗告人所有如附表所示之不動產，為
    擔保聲請人對於債務人之債權，經設定登記如下之抵押權：
    （一）登記日期：民國99年11月29日。
    （二）擔保債權總金額：本金最高限額新臺幣162,800,000
          元。
    （三）擔保債權種類及範圍：擔保債務人對抵押權人現在及
          將來在本抵押權設定契約書所定最高限額內所負之債
          務，包括借款、透支、票據、保證等均包含在抵押權
          範圍內。
    （四）擔保債權確定期日：100年4月12日。
    （五）清償日期：依照各個債務契約所約定之清償日期。
    （六）利息(率)：年息２％。
    （七）遲延利息(率)：空白
    （八）違約金：依照各個債務契約所約定事項辦理。
    （九）其他擔保範圍約定：１、取得抵押權名義之費用。２
          、保全抵押物之費用。３、因債務不履行所發生之費
          用。４、因辦理債務人與抵押權人約定之擔保債權種
          類及範圍所生之手續費用。
    （十）債務人及債務額比例：蔡慧燕（全部）、施佩君（全
          部）
    嗣抗告人蔡慧燕與債務人施佩君於99年10月15日共同向相對
    人借款162,800,000元，詎相對人屆期未受清償，為此聲請
    拍賣抵押物以資受償等情，已據相對人提出他項權利證明書
    、抵押權設定契約書、土地暨建物登記謄本、約定書、特別
    授權書、匯款申請書等影本附在原審卷可憑，原審審查其形
    式要件業已具備，裁定准許拍賣抵押物，即無不合。至抗告
    人之抗告意旨，核屬實體事項之爭執，揆諸前揭說明，尚非
    本件拍賣抵押物事件之非訟程式所得審究，抗告人如就實體
    事項有所爭執，自得另行循提起訴訟等程序以求解決。原審
    所為之裁定並無違誤，抗告意旨請求廢棄原裁定，並無理由
    ，應予駁回。
四、據上論結，本件抗告為無理由，依非訟事件法第46條、第21
    條第2項、第24條第1項、民事訴訟法第495條之1第1項、第
    449條第1項、第95條、第78條，裁定如主文。
中    華    民    國   100    年    10    月    19    日
                民事第三庭  審判長法  官  顏世傑
                                  法  官  黃峻隆
                                  法  官  陳俞伶
正本係照原本作成。
如不服本裁定，僅得於收受本裁定正本送達後10日內，以適用法
規顯有錯誤為理由，向本院提出再抗告狀（須附繕本一份及繳納
再抗告裁判費新臺幣1,000元）。
中    華    民    國   100    年    10    月    19    日
                                  書記官  江慧貞